【裁判字號】    88,易,4109
【裁判日期】    890114
【裁判案由】    竊盜等
【裁判全文】
臺灣板橋地方法院刑事判決                      八十八年度易字第四一○九號
    公  訴  人  臺灣板橋地方法院檢察署檢察官
    被      告  甲○○
右列被告因違反毒品危害防制條例案件，經檢察官提起公訴（八十八年度毒偵字第三
一五號），本院判決如左：
    主  文
甲○○施用第二級毒品，累犯，處有期徒刑玖月，扣案第二級毒品安非他命陸小包（
淨重拾點玖零公克）沒收銷燬之；又竊盜，累犯，處有期徒刑陸月。應執行有期徒刑
壹年貳月，扣案第二級毒品安非他命陸小包（淨重拾點玖零公克）沒收銷燬之。
    事  實
一、甲○○曾因違反肅清煙毒條例等案件，經本院判處有期徒刑一年二月，為臺灣高
    等法院駁回上訴確定；又因違反麻醉藥品管理條例案，經本院判處有期徒刑七月
    ，接續上開案件執行後，於民國八十五年四月二十五日縮短刑期假釋出監，指揮
    書執畢日期為八十六年二月二十二日。嗣因施用第二級毒品安非他命，經臺灣板
    橋地方法院檢察署檢察官聲請本院以八十七年度毒聲字第二一七號裁定送觀察、
    勒戒後，認無繼續施用毒品之傾向，由該署檢察官以八十七年度偵字第八八一四
    號、第一○五三○號案件不起訴處分確定。其又因施用第二級毒品安非他命案件
    ，經該署檢察官聲請本院以八十七年度毒聲字第九三○號裁定送觀察、勒戒後，
    認定有繼續施用毒品傾向，再由該署檢察官聲請本院以八十八年度毒聲字第一六
    一九號裁定令入戒治處所施以強制戒治，並向本院起訴甲○○施用第二級毒品犯
    行，經本院以八十八年度易字第一七五一號判處有期徒刑捌月。嗣甲○○經戒治
    屆滿三月後，其成效經評定為合格，無繼續戒治之必要，經該署檢察官聲請本院
    以八十八年度毒聲字第四六二一號裁定令其停止戒治，並將所餘戒治期間付保護
    管束；詎其仍不知悔改，於八十八年八月十日離開戒治所後，又基於施用毒品之
    犯意，於八十八年八月十二日或十三日之某時，在臺北縣永和市○○路七九號四
    樓住處，以將安非他命置於鋁箔紙上以火燒烤成煙霧狀後吸食之方式，施用第二
    級毒品安非他命一次。其又於同年月十六日下午二時許，在臺北縣中和市○○路
    ○段五八之二號乙○○住處，於向乙○○借用皮鞋穿著之際，在皮鞋內見有不詳
    之人所藏放之六小包安非他命及分裝袋六個，竟意圖為自己不法之所有，竊取該
    安非他命及分裝袋得手後，置放在自己身上，欲供己施用。嗣於同日晚間七時許
    ，在上開乙○○住處為警查獲，並扣得安非他命六小包（共淨重一○．九○公克
    ）及分裝袋六個。
二、案經台北縣警察局三峽分局報告臺灣板橋地方法院檢察署檢察官偵查起訴。
    理  由
一、訊據被告甲○○對於右揭施用第二級毒品安非他命及自乙○○家中之皮鞋內取走
    安非他命及分裝袋之事實坦承不諱，僅以伊是撿到該安非他命及分裝袋云云置辯
    。經查，被告坦承在乙○○家中之皮鞋內發現上開安非他命及分裝袋，一時貪心
    而將之取走。而該安非他命及分裝袋既係置放在皮鞋內，自屬他人有意藏放該處
    無訛，尚難謂係他人遺失或棄置之物，此部分被告所為，應屬竊盜犯行，此外，
    復有第二級毒品安非他命六小包（法務部調查局八十八年十月八日檢驗通知書：
    共淨重一○．九○公克）、分裝袋六個扣案可資佐證，被告竊盜犯行堪以認定。
    次查，被告右揭施用第二級毒品犯行，除被告自白外，並有台北縣衛生局八十八
    年八月二十九日北縣衛六字第五○六七六號尿液煙毒檢驗成績書在卷。又被告前
    因施用第二級毒品安非他命，經臺灣板橋地方法院檢察署檢察官聲請本院以八十
    七年度毒聲字第二一七號裁定送觀察、勒戒後，認無繼續施用毒品之傾向，由該
    署檢察官以八十七年度偵字第八八一四號、第一○五三○號案件不起訴處分確定
    。其又因施用第二級毒品安非他命案件，經該署檢察官聲請本院以八十七年度毒
    聲字第九三○號裁定送觀察、勒戒後，認定有繼續施用毒品傾向，再由該署檢察
    官聲請本院以八十八年度毒聲字第一六一九號裁定令入戒治處所施以強制戒治，
    並向本院起訴甲○○施用第二級毒品犯行，經本院以八十八年度易字第一七五一
    號判決判處有期徒刑捌月。嗣甲○○經戒治屆滿三月後，其成效經評定為合格，
    無繼續戒治之必要，經該署檢察官聲請本院以八十八年度毒聲字第四六二一號裁
    定令其停止戒治，並將所餘戒治期間付保護管束，有上開裁定、不起訴處分書、
    判決書及臺灣高等法院檢察署刑案紀錄簡覆表在卷可按，其於經不起訴處分後五
    年內三犯毒品危害防制條例第十條第二項之施用第二級毒品安非他命罪之犯行，
    亦堪認定。
二、按安非他命依毒品危害防制條例第二條第二項第二款規定，屬於第二級毒品，另
    依該條例第十條第二項施用第二級毒品罪應處三年以下有期徒刑，但第一次施用
    第二級毒品者，檢察官應先將被告送勒戒處所觀察勒戒；經觀察勒戒後無繼續施
    用毒品之傾向者，應由檢察官為不起訴之處分，有繼續施用毒品之傾向者，由檢
    察官聲請法院裁定令入戒治處所施以強制戒治，其期間為一年；依前項規定為不
    起訴之處分後，五年內再犯第十條（指施用第一級或第二級毒品）之罪，經觀察
    勒戒後，認有繼續施用毒品之傾向或三犯以上者，不適用前項之規定，毒品危害
    防制條例第二十條第一、二、三項分別定有明文。是被告前因施用第二級毒品安
    非他命，經送觀察勒戒後無繼續施用毒品之傾向，由臺灣板橋地方法院檢察署檢
    察官為不起訴處分後，五年內再施用第二級毒品安非他命，經送觀察勒戒後認有
    繼續施用毒品之傾向，再經本院裁定令入戒治處所施以強制戒治，另判處有期徒
    刑八月，嗣經戒治屆滿三月後，其成效經評定為合格，無繼續戒治之必要，經本
    院裁定令其停止戒治，並將所餘戒治期間付保護管束，已如前述，則被告五年內
    三犯第十條之罪，核其所為，係犯毒品危害防制條例第十條第二項之施用第二級
    毒品罪及刑法第三百二十條第一項竊盜罪。其施用前持有安非他命及持有所竊取
    安非他命之低度行為，應為施用之高度行為所吸收，不另論罪。被告所犯上開二
    罪間，犯意各別，行為不同，罪名互異，應予分論併罰。又被告有如事實欄所載
    之前科，此有臺灣高等法院檢察署刑案紀錄簡覆表在卷可稽，其曾受有期徒刑執
    行完畢，於五年內再犯本件最重本刑為有期徒刑以上之罪，為累犯，應依刑法第
    四十七條規定加重其刑。爰審酌被告已有多次施用毒品犯行，素行不端，猶不知
    戒除毒癮、悔過自新；惟其犯罪後坦承犯行，態度良好等一切情狀，分別量處如
    主文所示之刑，並定其應執行之刑。
三、扣案第二級毒品安非他命六小包（淨重一○‧九○公克），係查獲之第二級毒品
    ，應依毒品危害防制條例第十八條第一項前段之規定宣告沒收銷燬之；至分裝袋
    六個，則非被告所有供犯罪所用之物，無從併予宣告沒收，附此敘明。
據上論結，應依刑事訴訟法第二百九十九條第一項前段，毒品危害防制條例第十條第
二項、第二十條第三項、第十八條第一項前段，刑法第十一條前段、第三百二十條第
一項、第四十七條、第五十一條第五款，判決如主文。
本案經檢察官黃重綱到庭執行職務。
中    華    民    國      八十九      年      一      月      十四      日
                                      臺灣板橋地方法院刑事第四庭
                                          法  官    李君豪
右正本證明與原本無異。
如不服本判決，應於判決送達後十日內向本院提出上訴狀 。
                                          書記官    黃大千
中    華    民    國      八十九      年      一      月       十八     日
附錄本案論罪科刑法條：
毒品危害防制條例第十條：
施用第一級毒品者，處六月以上五年以下有期徒刑。
施用第二級毒品者，處三年以下有期徒刑。
刑法第三百二十條
意圖為自己或第三人不法之所有，而竊取他人之動產者，為竊盜罪，處五年以下有期
徒刑、拘役或五百元以下罰金。
意圖為自己或第三人不法利益，而竊佔他人之不動產者，依前項之規定處斷。
前二項之未遂犯罰之。


司法院資訊處製作；財團法人民間司法改革基金會備份。
